【裁判字號】    98,交聲,668
【裁判日期】    980619
【裁判案由】    違反道路交通管理處罰條例聲明異議
【裁判全文】
臺灣臺北地方法院交通事件裁定         98年度交聲字第668號
原處分機關  臺北市交通事件裁決所
異  議  人
即受處分人  宏禧電機技師事務所
代  表  人  甲○○
上列受處分人因違反道路交通管理處罰條例案件，對於臺北市交
通事件裁決所於中華民國98年2月25日所為之處分（原處分案號
：北市裁罰字第裁22-1AD531904號）聲明異議，本院裁定如下：
    主  文
異議駁回。
    理  由
一、按在設有禁止停車標誌、標線之處所不得停車；次按汽車駕
    駛人停車時，在設有禁止停車標誌、標線之處所停車者，處
    新臺幣（下同）600元以上1,200元以下罰鍰，道路交通安全
    規則第112條第1項第4款、道路交通管理處罰條例第56條第1
    項第4款分別定有明文。又道路交通管理處罰條例所稱之汽
    車，依該條例第3條第8款規定，包括機器腳踏車在內。
二、本件異議人即受處分人「宏禧電機技師事務所」所有之車牌
    號碼CSW-663號普通重型機車，於民國97年12月17日上午10
    時46分許，違規停放在臺北市○○區○○路19號之12前、設
    有禁止停車標誌之處所，經臺北市停車管理工程處交通助理
    員照採證後，以上開機車所有人即異議人違反道路交通管理
    處罰條例第56條第1項第4款規定，填製臺北市政府交通局北
    市交停字第1AD531904號舉發違反道路交通管理事件通知單
    逕行舉發，異議人不服，於應到案日期（98年1月18日）前
    之98年1月7日向原處分機關即臺北市交通事件裁決所提出申
    訴，經原處分機關函請原舉發單位查覆後，仍認異議人有上
    開違規行為，乃依道路交通管理處罰條例第56條第1項第4款
    之規定，於98年2月25日裁處異議人罰鍰600元，此有臺北市
    交通事件裁決所北市裁罰字第裁22-1AD531904號違反道路交
    通管理事件裁決書、臺北市政府交通局北市交停字第
    1AD531904號舉發違反道路交通管理事件通知單通知聯及原
    舉發採證照片2幀、臺北市停車管理工程處98年1月20日北市
    停管字第09830207400號在卷可憑。
三、異議意旨略以：採證照片中所示禁止停車標誌與現場事實不
    符，照片中該禁止停車標誌設置位置之背景建物顯非臺北市
    南港區○○路19號之12，異議人所有之CSW-663號普通重型
    機車停車處所實際上並未設有禁止停車標誌，該區域可停放
    機車，為此聲明異議，請求撤銷原處分云云。
四、經查：
  (一)異議人所有之車牌號碼CSW-663號普通重型機車，於97年12
    月17日上午10時46分許，停放在原處分所指舉發違規地點即
    臺北市○○區○○路19號之12前人行道上之事實，有原舉發
    現場機車停車情形採證彩色照片1幀在卷可憑；而受處分人
    對於其所有之前開機車於上揭時、地停車之事實亦不爭執。
  (二)又觀諸本件違規舉發通知單所附機車停車情形及禁止停車標
    誌設置位置之採證照片2幀，打印日期均為97年12月17日10
    時46分，正是本件舉發之時點；照片中顯示異議人機車停放
    情形係車頭朝馬路斜停在人行道上之地磚路面與路樹花圃間
    ，該機車前半車身在人行道上花圃內，後半車身在地磚路面
    人行道上，而於該花圃左右兩側人行道上均有劃設白色實線
    機慢車停放區，異議人所有機車並未停在機慢車停放區內之
    事實，亦堪認定。
  (三)且查，臺北市○○區○○路19號2至19號之12間，係屬實施
    機車退出騎樓、人行道之路段範圍，並自97年9月4日起，該
    路段於19號之2、19號之5、19號之8、19號之10、19號之12
    前人行道上共設置6處12面「騎樓、人行道禁止停車，機慢
    車停放區除外」之標誌牌，該等標誌牌上並以左右雙向箭頭
    指示禁止停車範圍，足供駕駛人遵循辯識。再者，設於三重
    路19號之12前之「騎樓、人行道禁止停車，機慢車停放區除
    外」禁止停車標誌，係位在該門牌建物（朝馬路方向）左前
    方緊臨園區街之行人管制燈光號誌旁，且核該處禁止停車標
    誌背景建物與97年12月17日原舉發單位所拍禁止停車標誌設
    置位置採證照片內容相同，此有臺北市停車管理工程處98年
    1月20日北市停管字第0983020744號函及98年3月24日北市停
    管字第09831670900號函及所附上開路段禁止停車標誌牌設
    置位置圖及設置位置照片6幀存卷可稽。是以，異議人前揭
    所辯其停車處所未設禁止停車標誌云云，顯與事實不符，難
    以採信。
  (四)按禁止停車標誌設置之旨，乃揭示該路段已實施機車全面退
    出騎樓、人行道之停放管制，路權回歸行人專用。依原舉發
    違規停車之異議人機車停放位置採證照片中，明顯可見異議
    人所有之CSW-663號號普通重型機車，於舉發當時並未停放
    在該路段人行道劃有白色實線之機慢車停車區內，而異議人
    所有之機車所停放之前開處所既已全面禁止停車（機慢車停
    放區除外），故該機車停放於上開人行道上非機慢車停放區
    域，係屬違規行為，至為明確。
五、綜上所述，本件異議人之違規事證明確，原處分機關依道路
    交通管理處罰條例第56條第1項第4款之規定，裁處罰鍰600
    元，經核並無違誤。是本件異議人所為之異議，為無理由，
    應予駁回。
六、據上論斷，應依道路交通案件處理辦法第19條，裁定如主文
    。
中    華    民    國    98    年    6     月    19    日
                              交通法庭法  官  陳慧萍
以上正本證明與原本無異
如不服本裁定應於送達後5日內向本院提出抗告狀
                                      書記官  黃慧怡
中    華    民    國    98    年    6     月    19    日


司法院資訊處製作；財團法人民間司法改革基金會備份。
